cs: Styl ploché boty: Balet; Polobotky; Boty Brogue; Bota do postýlky; D'Orsay; Espadrilles; Mary Jane; Mokasíny; S přezkou; Bez paty; Oxford; S páskem přes patu; Jiné
fi: Tasakenkätyyli: Baletti; Veneilykengät; Brogue-kengät; Vauvan kenkä; D'Orsay; Espardillot; Mary-Jane; Mokkasiinit; Monk strap -kengät; Mule; Oxford; Slingback; Muu
da: Stil for flad sko: Ballet; Bådsko; Brogues; Tremmesko; D'Orsay; Espadrille; Mary-Jane; Mokkasiner; Munkestropper; Muldyr; Oxford; Slingback; Andet
zh-CN: 平底鞋款式: 芭蕾舞; 船鞋; 布洛克鞋; 婴儿鞋; 奥赛鞋; 帆布鞋; 玛丽珍鞋; 莫卡辛鞋; 僧侣鞋; 穆勒鞋; 牛津鞋; 露跟凉鞋; 其他
pt-BR: Estilo de sapato sem salto: Balé; Mocassim; Brogues; Sapato de berço; D'Orsay; Espadrilles; Mary-Jane; Mocassins; Sapatos sociais com fivela; Mule; Oxford; Slingback; Outro
ko: 플랫 슈즈 스타일: 발레; 보트 슈즈; 브로그 장식; 유아용 신발; D'Orsay; Espadrilles; Mary-Jane; Moccasins; 몽크 스트랩; Mule; 옥스퍼드; 슬링백; 기타
en: Flat shoe style: Ballet; Boat shoe; Brogues; Crib shoe; D'Orsay; Espadrilles; Mary-Jane; Moccasins; Monk strap; Mule; Oxford; Slingback; Other
fr: Style de chaussure plate: Ballet; Chaussure bateau; Brogues; Chaussure de berceau; D’Orsay; Espadrilles; Mary-Jane; Mocassins; Chaussure à lanières; Mule; Oxford; Bride arrière; Autre
ru: Тип обуви на плоской подошве: Балетки; Лодочки; Броги; Детская обувь; D'Orsay; Эспадрильи; Мэри-Джейн; Мокасины; Монк-ремешок; Мюли; Оксфорды; Босоножки; Другой
th: สไตล์รองเท้าส้นเตี้ย: บัลเลต์; รองเท้าโบ้ทชู; รองเท้าลายฉลุ; รองเท้าลำลองเด็ก; ทรงโดร์แซ; ทรงเอสปาดริลล์; ทรงแมรี่-เจน; รองเท้ามอคคาซิน; ทรง Monk Strap; Mule; ทรง Oxford; Slingback; อื่นๆ
pl: Styl butów płaskich: Balet; Buty żeglarskie; Brogsy; Buty niemowlęce; D’Orsay; Espadryle; Mary-Jane; Mokasyny; Buty mnicha; Muły; Oxfordy; Z odkrytą piętą; Inne
hr-HR: Stil cipela ravnog potplata: Balerinke; Brodske cipele; Brogue; Cipelice za novorođenčad; D'Orsay; Espadrile; Mary-Jane; Mokasinke; Monk strap; Natikače; Oxford; Otvorena peta; Ostalo
pt-PT: Estilo de sapato raso: Balé; Sapatos de vela; Brogues; Sapato de berço; D'Orsay; Alpercatas; Mary-Jane; Moccassins; Alça de monge; Mule; Oxford; Sandália; Outro
de: Flacher Schuhstil: Ballett; Bootsschuh; Brogues; Krippenschuh; D'Orsay; Espadrilles; Mary-Jane; Mokassins; Monks; Mule; Oxford; Slingback; Sonstiges
el: Επίπεδο στυλ παπουτσιού: Μπαλέτο; Παπούτσι για σκάφη; Brogues; Βρεφικό; D'Orsay; Εσπαντρίγιες; Mary-Jane; Moccasins; Monk strap; Mule; Oxford; Slingback; Άλλο
it: Stile scarpa piatta: Danza classica; Scarpe da barca; Scarpe brogue; Scarpa da presepe; D'Orsay; Espadrillas; Mary-Jane; Mocassini; Monk strap; Mulo; Oxford; Slingback; Altro
ro-RO: Stil pantofi fără toc: Balerin; Pantofi de barcă; Pantofi brogue; Pantofi pentru nou-născuți; D'Orsay; Espadrile; Mary-Jane; Mocasini; Pantofi de tip monk strap; Pantofi mule; Oxford; Pantofi cu bretea la spate; Altele
hu: Lapos cipő stílusa: Balett; Hajós cipő; Brogue; Babacipő; D'Orsay; Espadrilles; Mary-Jane; Mokaszin; Csatos cipő; Házi cipő; Oxford; Slingback; Egyéb
zh-TW: 平底鞋款式: 芭蕾舞; 帆船鞋; 雕花鞋; 防滑鞋; 奧賽鞋; 草編鞋; 瑪麗珍鞋; 莫卡辛鞋; 孟克鞋; 穆勒鞋; 牛津布; 後繫帶鞋; 其他
sv: Stil på platta skor: Balett; Båtskor; Brogues; Spjälsängssko; D'Orsay; Espadrillos; Mary-Jane; Mockasiner; Munkrem; Mule; Oxford; Slingback; Övrigt
vi: Kiểu giày đế bằng: Ba lê; Giày thuyền; Giày Brogue; Giày bé sơ sinh; D'Orsay; Espadrilles; Mary Jane; Giày Moca; Giày da bò; Giày đạp gót; Giày Oxford; Giày quai hậu; Khác
sl-SI: Slog čevljev brez pete: Balerinke; Jadralni čevelj; Brogue; Čevelj z ravnim podplatom; D'Orsay; Espadrile; Mary-Jane; Mokasini; Monk strap; Natikači; Oxford; Pašček zadaj; Drugo
ja: フラットシューズスタイル: バレエ; ボートシューズ; ブローグシューズ; クリブシューズ; オルセー; Espadrilles; メリージェーン; モカシン; モンクストラップ; ミュール; オックスフォード; スリングバック; その他
es: Estilo de zapato plano: Ballet; Náuticos; Brogue; Merceditas; D'Orsay; Alpargatas; Mary-Jane; Mocasines; Monkstrap; Zapatilla; Oxford; Slingback; Otros
sk-SK: Štýl topánok na nízkom podpätku: Balet; Jachtárske; Brogues; Topánky pre bábätká; D'Orsay; Espadrilky; Mary-Jane; Mokasíny; Monk strap s prackou; Mule; Oxfordky; Slingback s otvorenou pätou; Iné
nb: Flat skostil: Ballett; Båtsko; Brogues; Krybbesko; D'Orsay; Espadrilles; Mary-Jane; Mokkasiner; Monk Strap; Mule; Oxford; Slingback; Annet
lt-LT: Plokščiapadžių batų stilius: Baleto; Laiveliai; Brogai; Batukai kūdikiams; D'Orsay; Espadrilės; Užsegami per keltį; Mokasinai; Su sagtimis; Mulės; Oksfordai; Atviru kulnu; Kita
bg-BG: Стил на равни обувки: Балет; Обувки за лодка; Броги; Обувка за детско креватче; Д'Орсе; Еспадрили; Mary-Jane; Мокасини; Монк каишка; Mule; Оксфорд; Слингбек; Други
tr: Düz ayakkabı stili: Bale; Tekne ayakkabısı; Brogue; Beşik pabucu; D'Orsay; Espadriller; Mary-Jane; Makosenler; Monk Strap; Katır; Oxford; Arkası açık; Diğer
nl: Stijl platte schoenen: Ballet; Bootschoen; Brogues; Wieg schoen; D'Orsay; Espadrilles; Mary-Jane; Mocassins; Gespschoenen; Muiltjes; Oxford; Slingback; Andere